---
title: '8.4'
author: "Kwon Yonghan"
date: '2019 5 28 '
output: html_document
---
# 8.4.2 Compare Diversities Among Groups
<br>
데이터 부르기
```{r}
abund_table<-read.csv('C:/Users/yongh/Documents/R/R-lab/data/VdrGenusCounts.csv',row.names = 1,check.names=F)
abund_table<-t(abund_table)
Grouping<-data.frame(row.names = rownames(abund_table),t(as.data.frame(strsplit(rownames(abund_table),"_"))))
Grouping$Location<-with(Grouping,ifelse(X3%in%"drySt-28F","Fecal","Cecal"))
Grouping$Group<-with(Grouping,ifelse(as.factor(X2)%in%c(11,12,13,14,15),c("Vdr-/-"),c("WT")))
library(vegan)
CH<-estimateR(abund_table)[2,]
df_CH<-data.frame(sample=names(CH),value=CH,measure=rep("Chaol",length(CH)))
df_CH_G<-cbind(df_CH,Grouping)
rownames(df_CH_G)<-NULL
df_CH_G$Group4<-with(df_CH_G,interaction(Location,Group))
df_CH_G
```
<br>

데이터 준비
```{r}
#Vdr-/- mouse data
library(dplyr)
data<-mutate(df_CH_G,Group=factor(df_CH_G$Group4,levels=unique(df_CH_G$Group4)))
```
<br>

Obtain Descriptive Statistics
```{r}
library(FSA)
Summarize(value~Group4,data=df_CH_G)
```
<br>


Generate Histogram by Group
```{r}
#Individual plots in panel of 2 columns and 2 rows
library(lattice)
histogram(~value|Group4, data=df_CH_G,layout=c(2,2))
```
<br>


Kruskal wallis test of Chao 1 richness
```{r}
kruskal.test(value~Group4,data = df_CH_G)
qchisq(0.95,3)
library("DescTools")
#Tukey method for adjusting p-values
Test_N <- NemenyiTest(x=df_CH_G$value,g=df_CH_G$Group4,dist="tukey")
Test_N
```
<br>


Dunn Test for Multiple Comparisons
```{r}
Test_N<-dunnTest(df_CH_G$value~df_CH_G$Group4,data=df_CH_G,method="bh")
Test_N
```
<br>


# 8.4.3 Find Significant Taxa Among Groups
<br>

fecal과 cecal에서 Vdr-/-, WT 쥐를 비교해 눈에띄는 taxa 차이가 있는지 확인하자.
<br>

log 정규화
```{r}
data<-log((abund_table+1)/(rowSums(abund_table)+dim(abund_table)[2]))
df<-as.data.frame(data)
kruskal.test(df[,1],g=df_CH_G$Group4)
```
<br>


taxa 비율 정규화
```{r}
df<-as.data.frame(abund_table/rowSums(abund_table))
```
<br>


248개 각각의 박테리아의 kruskal.test() 진행
```{r results='hide'}
KW_table<-data.frame()
for(i in 1:dim(df)[2]){
  KW_test<-kruskal.test(df[,i],g=df_CH_G$Group4)
  KW_table<-rbind(KW_table,
                  data.frame(id=names(df)[i],p.value=KW_test$p.value))
  cat(paste("Kruskal-Wallis test for",names(df)," ",i,"/",dim(df)[2],"; p-value",KW_test$p.value,
            "\n",sep=""))
}
```


```{r}
head(KW_table)
```

# 8.4.4 Multiple Testing and E-value, FWER and FDR
## 8.4.4.1 E-value
E-value는 multiple test를 시행했을 때 우연한 false positive(1종 오류)의 기댓값이다.<br>
E-value = p-value * the number of test.<br>
E-value의 기준 보정은 명목상의 p-value보다 test에서의 p-value라는 것을 알고 있어라. <br>
E-value가 p-value를 시험의 갯수를 곱하는거니까 1보다 클 수 있다.<br>
```{r}
KW_table$E.value<-KW_table$p.value*dim(KW_table)[1]
KW_table$E.value
head(KW_table)
```
<br>

## 8.4.4.2 FWER

FWER는 false postive(type 1 error)를 만들 확률을 의미한다.<br>
다른말로 하면 영가설을 기각하지 못 할 확률을 의미한다.<br>
H_0 : multiple test를 진행 했을 때 group간의 차이가 없다.<br>
FWER = 1-(1-p-value)^T, T = number of test
```{r}
KW_table$FWER<-pbinom(q=0,p=KW_table$ p.value,size=dim(KW_table)[1],
                      lower.tail = F)
```
<br>

## 8.4.4.3 FDR

FDR = 잘못된 기각/모든 기각 <br>
Benjamini_hochberg correction은 다음과 같은 순서를 따른다. <br>
1. p-value를 작은 것에서부터 rank를 매긴다. <br>
```{r}
KW_table<-KW_table[order(KW_table$p.value,decreasing = F),]
head(KW_table)
```
<br>
q-value = p-value * T/k<br>
```{r}
KW_table$q.value.factor<-dim(KW_table)[1]/1:dim(KW_table)[1]
head(KW_table$q.value.factor)

KW_table$q.value<-KW_table$p.value*KW_table$q.value.factor
head(KW_table$q.value)

head(KW_table)
```
<br>
특정한 alpha 보다 낮은 것이 있는지 확인.<br>
지금은 없다.<br>
```{r}
KW_alpha=0.05
last.significant.item<-max(which(KW_table$q.value<=KW_alpha))
last.significant.item

selected<-1:5
print(KW_table[selected,])

diff.taxa.factor<-KW_table$id[selected]
diff.taxa<-as.vector(diff.taxa.factor)
diff.taxa
```

