---
title: "8.4.4"
author: "Kwon Yonghan"
date: '2019 6 18 '
output: html_document
---
E-value는 multiple test를 시행했을 때 우연한 false positive(1종 오류)의 기댓값이다.<br>
E-value = p-value * the number of test.<br>
E-value의 기준 보정은 명목상의 p-value보다 test에서의 p-value라는 것을 알고 있어라. <br>
E-value가 p-value를 시험의 갯수를 곱하는거니까 1보다 클 수 있다.<br>
```{r}
KW_table$E.value<-KW_table$p.value*dim(KW_table)[1]
KW_table$E.value
head(KW_table)
```

FWER는 false postive(type 1 error)를 만들 확률을 의미한다.<br>
다른말로 하면 영가설을 기각하지 못 할 확률을 의미한다.<br>
H_0 : multiple test를 진행 했을 때 group간의 차이가 없다.<br>
FWER = 1-(1-p-value)^T, T = number of test
```{r}
KW_table$FWER<-pbinom(q=0,p=KW_table$ p.value,size=dim(KW_table)[1],
                      lower.tail = F)
KW_table
```

FDR = 잘못된 기각/모든 기각 <br>
Benjamini_hochberg correction은 다음과 같은 순서를 따른다. <br>
1. p-value를 작은 것에서부터 rank를 매긴다. <br>
```{r}
KW_table<-KW_table[order(KW_table$p.value,decreasing = F),]
head(KW_table)
```

q-value = p-value * T/k
```{r}
KW_table$q.value.factor<-dim(KW_table)[1]/1:dim(KW_table)[1]
head(KW_table$q.value.factor)

KW_table$q.value<-KW_table$p.value*KW_table$q.value.factor
head(KW_table$q.value)

head(KW_table)
```

특정한 alpha 보다 낮은 것이 있는지 확인.<br>
지금은 없다.
```{r}
KW_alpha=0.05
last.significant.item<-max(which(KW_table$q.value<=KW_alpha))
last.significant.item

selected<-1:5
print(KW_table[selected,])

diff.taxa.factor<-KW_table$id[selected]
diff.taxa<-as.vector(diff.taxa.factor)
diff.taxa
```

